---
title: "Antarktyda"
output: html_notebook
---

Wczytanie danych z plików .csv
```{r}
daily_ice_edge <- read.csv(file = 'daily_ice_edge/daily_ice_edge.csv')
daily_open_water <- read.csv(file = 'daily_ice_edge/daily_open_water.csv')
```


Rysowanie wykresów zasięgu pokrywy lodowej dla kolejnych wierszy (dat)
```{r}
# # biblioteka do wykresów
# library(plotly)
# # przygotowwanie danych do stworzenia wykresów
# daily_ice_edge_df <- as.data.frame(daily_ice_edge)
# daily_ice_edge_df <- subset(daily_ice_edge_df , select=-Date)
# 
# # wektor kątów
# ang = c(0:360)
# 
# plotIce <- function(i) {
#   row <- daily_ice_edge_df[i,]
#   # delete -
#   row <- abs(row)
#   row <- as.numeric(row)
#   # "odwrócenie" współrzędnych
#   row = 90 -row
#   # nazwy wykresów
#   name <- paste("fig",i, sep = "_")
#   name <- paste(name, "png", sep = ".")
#   print(name)
#   # stworzenie wykresu
#   fig <- plot_ly(
#     type = 'scatterpolar',
#     mode = 'lines',
#     r = row,
#     theta = ang,
#     mode = 'markers'
#   )
#   
#   orca(fig, paste("wykresy/", name, sep=""))
#   
# }
# 
# 
# plotIce(1)
# 
# # for (i in c(1:2)) {
# #   plotIce(i)
# # }

#################################################################################################################################3


# biblioteka do wykresów
library(plotly)
# przygotowwanie danych do stworzenia wykresów
daily_ice_edge_df <- as.data.frame(daily_ice_edge)
daily_ice_edge_df <- subset(daily_ice_edge_df , select=-Date)

# wektor kątów
ang = c(0:360)
# WERSJA FUNKCJI UNIEZALEŻNIONA OD DANYCH - przyjmuje dowolne dane w formacie macierzy
# dzięki czemu można jej użyć też później
# zapisuje wyniki w odpowednich katalogach
plotIce <- function(angle, dataSource) {
  row <- dataSource[angle,]
  # delete -
  row <- abs(row)
  row <- as.numeric(row)
  # "odwrócenie" współrzędnych
  row = 90 -row
  # nazwy wykresów
  name <- paste("fig",angle, sep = "_")
  name <- paste(name, "png", sep = ".")
  print(name)
  # stworzenie wykresu
  fig <- plot_ly(
    type = 'scatterpolar',
    mode = 'lines',
    r = row,
    theta = ang,
    mode = 'markers'
  )
  # get dataSource name as string
  dirName = deparse(substitute(dataSource))
  
  orca(fig, paste("wykresy/", dirName, "/",name, sep=""))
  
}


plotIce(1, daily_ice_edge_df)

# for (i in c(1:2)) {
#   plotIce(i)
# }

```



  
Szukanie najmniejszego zasięgu pokrywy lodowej poprzez znalezienie minimum w każdej kolumnie i stworzenie mapy z tych wartości
```{r}

minimalIceRange <- vector()

daily_ice_edge_df_abs <- abs(daily_ice_edge_df)

for (colNum in 1:ncol(daily_ice_edge_df)) {
  minimalIceRange[colNum] <- max(daily_ice_edge_df_abs[,colNum])
}

minimalIceRange <- as.numeric(minimalIceRange)
minimalIceRange <- 90 - minimalIceRange
ang = c(360:0)

fig <- plot_ly(
  type = 'scatterpolar',
  mode = 'lines',
  r = minimalIceRange,
  theta = ang,
  mode = 'markers'
)

orca(fig, 'wykresy/minimalIceRange.png')

```



```{r}
# przygotowanie zmiennej reprezentującej czas z uwzględnieniem tego, że w pewnym momencie dane są co jeden, a nie dwa dni
TimeSeq_1 <- seq(1,3180, 2)
TimeSeq_2 <- seq(3180, length(angle)+1590-1, 1)
TimeSeq <- c(TimeSeq_1, TimeSeq_2)

findModel <- function(long) {
  
  angle <- daily_ice_edge[,long+1]
  # 2*pi*t/T
  xc<-cos(2*pi*TimeSeq/366)
  xs<-sin(2*pi*TimeSeq/366)
  fit <- lm(angle~xc+xs)

  #plot(TimeSeq,angle, xlim=c(1, 9000))
  #lines(TimeSeq,predict(fit), col="red")

  result <- predict(fit)
  return(result)
  
}

# dopisanie modeli do dataFrame
models <- matrix(ncol=361, nrow=9530)
for (i in c(0:361)) {
  models[,i] <- findModel(i)
}
# zmiana nazw kolumn na takie reprezentujące kąty od 0 do 360
models <- data.frame(models)
colnames(models) <- c(0:360)

```

Rysowanie wymodelwoanego zasięgu
Mimo, że wartości w models dla każdej kolumny są inee to wykresy są prawie identyczne.
Chyba po prostu źle do tego podszedłem xd
```{r}
for (i in c(1:10)) {
  plotIce(i, models)
}

```









